臺灣高雄地方法院刑事判決　　　　　　　　　　　　　九十年度訴字第二五六九號
　　公　訴　人　臺灣高雄地方法院檢察署檢察官
　　被　　　告　丙○○
　　指定辯護人　本院公設辯護人丁○○
右列被告因違反槍砲彈藥刀械管制條例案件，經檢察官提起公訴（九十年度偵字第一
六九一三號），本院判決如左：
    主  文
丙○○未經許可，持有其他可發射子彈具有殺傷力之改造九二手槍，累犯，處有期徒
刑貳年，併科罰金新台幣貳拾萬元，罰金如易服勞役，以罰金總額與陸個月之日數比
例折算。扣案如附表編號壹所示之具有殺傷力改造九二手槍壹支（槍枝管制編號：0
000000000）、及具有殺傷力之制式九二子彈貳發（彈底標記：ＡＰ９ｍｍ
ＬＵＧＥＲ及ＷＴＰ  ９３）均沒收。又未經許可，製造子彈，累犯，處有期徒刑貳
年，併科罰金新台幣貳拾萬元，罰金如易服勞役，以罰金總額與陸個月之日數比例折
算。扣案之具有殺傷力改造八厘米子彈參顆、改造彈殼參拾陸顆、改造彈頭半成品參
拾陸顆、製造子彈彈頭材料玖拾玖顆、火藥粒貳拾參片，及附表編號貳所示之工具均
沒收之。應執行有期徒刑參年拾月，併科罰金新台幣肆拾萬元，罰金如易服勞役，以
罰金總額與陸個月之日數比例折算。扣案如附表編號壹所示之具有殺傷力改造九二手
槍壹支（槍枝管制編號：0000000000）、具有殺傷力之制式九二子彈貳發
（彈底標記：ＡＰ  ９ｍｍＬＵＧＥＲ及ＷＴＰ  ９３）、改造具有殺傷力之八厘米
子彈參顆、改造彈殼參拾陸顆、改造彈頭半成品參拾陸顆、製造子彈彈頭材料玖拾玖
顆、火藥粒貳拾參片，及附表編號貳所示之工具均沒收之。
    事  實
一、丙○○前於八十五年間因違反麻醉藥品管理條例案件，經本院於八十五年八月十
    五日以八十五年訴字第一二七三號判決有期徒刑七月確定，並於八十五年九月三
    十日入監執行，指揮書執畢日期為八十六年四月二十九日，而於八十六年四月二
    十六日縮短刑期執行完畢出監，竟不知悛悔正當做人，有左列不法犯行：
（一）於九十年七月初，因借款予友人徐志強（已死亡），徐志強即將具有殺傷力之
      仿ＢＥＲＥＴＴＡ廠半自動之九二手槍製造之玩具手槍更換土造金屬槍機、金
      屬槍管而成（槍枝管制編號0000000000），及均具有殺傷力之九０
      子彈三顆，其中二顆均為口徑九ｍｍ之半自動手槍彈，彈底標記分別為〝ＡＰ
        ９ｍｍ  ＬＵＧＥＲ（一顆）、ＷＴＰ  ９３一顆，及由土造金屬彈殼加裝
      直徑９ｍｍ金屬彈頭而成之土造子彈等物均交予丙○○，以作為前開借款之擔
      保，丙○○未經許可而竟收受後非法持有之，並藏放在位於高雄市○○區○○
      路六二巷二四號大樓地下四樓之消防栓內。
（二）丙○○竟另行起意，未經許可，竟於不詳時間分別自不詳店購得壁櫥（窗）內
      部用於支撐層板之銅質柱狀物，及自不詳遊戲店購買供遊戲類槍枝使用之組合
      彈殼，復利用自家人處習得木工之技術，在前開租屋處，以己有之銼刀、開口
      扳手、老虎鉗、游標卡尺、榔頭、六角扳手、充電式電鑽、插電式電鑽、砂輪
      機、固定夾、迷你電鑽、手鋸刀等工具著手將遊戲類槍枝使用之組合式彈頭三
      顆於內部裝填敏感火藥作為底火及可增加威力之制式槍彈用發射火藥，並於彈
      殼前端加裝直徑七點八至八點二厘米銅質彈頭改造而成，均為具有殺傷力之子
      彈，惟尚有部分改造子彈分別為僅裝有火藥、彈頭，因無起爆底火及其中一顆
      無彈頭，尚未裝火藥部分因無發擊發，則不具殺傷力，另有將部分壁櫥（窗）
      內部用於支撐層板之銅質柱狀物作為改造子彈之彈頭部分，並將部分彈筒截短
      及尚未裝填前組合成之空彈殼而未遂之際，即於九十年九月五日十九時許，經
      警接獲線報，前往丙○○之租屋處進行搜索，當場於房間、浴室內扣得如附表
      所示丙○○所有並供改造子彈、槍枝使用之工具，及丙○○所製造之子彈成品
      、半成品、製造子彈之材料等物，復經丙○○帶領至該棟大樓地下四樓消防拴
      內扣得具有殺傷力之改造九二手槍及制式子彈而知前情。
二、案經高雄市政府警察局前鎮分局報請台灣高雄地方法院檢察署檢察官偵查起訴。
    理  由
一、訊據被告丙○○固坦承為警查扣之工具均為其所有，子彈半成品均在其家查獲，
    另在其家大樓樓下消防箱內查扣九二手槍一支等情無訛，惟矢口否認有何違反槍
    砲彈藥刀械管制條例之犯行，辯稱：員警所查扣之九二手槍、子彈均是伊朋友徐
    志強拿到伊家，因徐志強向伊借一萬元，但伊只有五千元借徐志強，徐志強就將
    手槍、子彈、火藥及銅栓及彈頭等物交予伊作為擔保，伊當時有看到手提袋內有
    一支手槍及很多顆子彈，還有底火、火藥，伊有跟徐志強說這些東西是違法的，
    伊不願收，是徐志強堅持要給伊，徐志強自己就放到伊家大樓樓下消防箱內，子
    彈半成品則放在伊家，另八厘米手槍是伊自玩具店所購得，且伊從事木工工作，
    員警所查扣之工具均是伊作木工所用之工具，伊並未改造手槍、子彈云云。辯護
    意旨則以：被告知教育程度僅為國中畢業，所從事之職為木工，顯不具有改造手
    槍等相關機械方面之專業技能，而扣案之板手、銼刀、老虎鉗、電鑽、榔頭、砂
    輪機等均為被告從事木工所需之工具，尚難因被告持有前開工具即推定為被告作
    為改造手槍之工具，並依法務部調查局之鑑定結果指出：送鑑槍枝、改造子彈、
    彈殼半成品、彈頭材料及槍枝滑套送鑑物品尚未發現與送鑑工具相符之改造痕跡
    ，另改造之手槍槍管部分製作非常精良，完成該槍管需經刨床、銑床及車床等精
    密機械多次加工，送鑑工具均屬簡易工具，依各工具規格、性能任無法用以改造
    完成照片二所示之改造槍管等語，足見扣案之工具非為改造手槍之工具，而係被
    告從事木工所需之工具，綜前，扣案之九二手槍顯為被告友人所寄放，並無積極
    證據可以證明為被告所製造，請改依寄藏其他可發射金屬或子彈具有殺傷力之各
    式槍砲罪論擬等語。
二、經查：
（一）右揭犯罪事實，業據證人即被告之女友及友人甲○○、洪志隆均證稱：為警查
      扣如附表所示之工具及槍枝、子彈等物均為被告所有等語綦詳（見警卷第五頁
      背面及第七頁背面調查筆錄），復有證人即查獲被告員警乙○○在庭證稱：伊
      當天係執行專案取締毒品、槍枝之勤務，因在之前就有接獲線報，相關資料表
      示被告持有毒品及槍枝，故前往被告租屋處進行搜索，當時一進門就看到旁邊
      房間地上排列整齊的工具，工具旁邊亦有排列整齊之半成品子彈、底火、火藥
      ，另在浴缸下查獲八釐米手槍，因工具旁就排列著子彈、底火、火藥，故研判
      被告有以扣案工具進行改造，並依線報指出被告有九二手槍，且外出時均會攜
      帶該支手槍，藏放在座位下，但並未在被告家中查獲九二手槍，故再查問被告
      是否另有槍枝，被告本來否認，伊就跟被告說「你的槍枝都是放在車子座椅底
      下」，被告才想員警均已知道了，才帶伊去其租屋處地下四樓停車場旁消防栓
      內取出一只黑色皮包，皮包內有一支經改造過的九二手槍、四個彈匣均已填裝
      好子彈等語甚詳（見本院九十年十一月十九日）。
（二）復將扣案之槍、彈成品、半成品，及附表所示之工具分別送請內政部警政署刑
      事警察局鑑驗及法務部調查局進行鑑定，結果為：
  １、扣案九二改造手槍一支（槍枝管制編號：0000000000）：係仿義大
      利ＢＥＲＥＴＴＡ廠半自動手槍製造之遊戲類槍枝，該遊戲槍枝之槍管處經更
      換土造金屬槍管，機械性能良好，且依改造後之結構強度及性能均良好，可擊
      發具殺傷力之改造子彈，認具殺傷力，另扣案之槍枝滑套碎塊，經組合後與前
      開改造之九二手槍滑套相同。
  ２、扣案之制式九０子彈三顆：其中二顆均係口徑九ｍｍ制式Ｌｕｇｅｒ半自動手
      槍彈，彈底標記分別為〝ＡＰ九ｍｍＬｕｇｅｒ〞，另一顆為〝ＷＴＰ九三〞
      ，該二顆均具有殺傷力，另一顆係由土造金屬彈殼加裝直徑九ｍｍ之金屬彈頭
      而成之土造子彈，經實際試射，可擊發並認具有殺傷力。
  ３、扣案之改造九０子彈五顆：均係由供遊戲類槍枝使用之組合式彈殼，其中一顆
      經試射時，因彈頭脫落，且未裝火藥；另一顆雖裝有彈頭及火藥，但無起爆底
      火，是該二顆改造九０子彈因均無法擊發，而不具殺傷力。另三顆子彈經拆解
    一顆，檢視其於內部填裝敏感火藥作為底火，即可增加發射威力之制式槍彈所
      用之發射火藥，另於彈殼前端加裝直徑約七點八厘米至八點二厘米之銅質金屬
      彈頭改造而成，改造子彈而成，依此組合構造，配合適當槍枝能擊發，於近距
      離射擊則具有殺傷力。扣案之底火藥（火藥粒）二十三片，主要係用於競賽中
      發信號之起跑槍，性極敏感，碰撞或施加壓力將引發爆燃，而扣案之改造九０
      子彈即係以此火藥片作為底火起爆使用。雖內政部警政署刑事警察局鑑驗通知
      書於鑑驗情形第四點載有送鑑改造九０子彈五顆，經取樣二顆實際試射，因無
      法擊發而認均不具殺傷力部分，與前開法務部調查局鑑定通知書就鑑定結果第
      二點所載部分迥異，然內政部警政署刑事警察局僅採取二顆試射，所試射其中
      一顆之彈頭脫落，另一顆則顯為無起爆底火之改造子彈，是內政部警政署刑事
      警察局鑑驗時並未進行拆解檢視，僅取樣二顆進行試射，是其鑑驗顯有未全，
      尚難遽為有利於被告之認定，附此說明。
  ４、扣案子彈彈殼半成品三十六顆：其中十四顆為九×十九彈殼，又該十四顆中之
      四顆為未加工前組合式彈殼，另十顆為將前開彈筒截短後之情形，另有二十二
      顆則為七點六五厘米彈殼，其中二顆為未裝填前組合式空彈殼，該二十二顆中
      之二十顆為不具彈頭擊發時僅會發出聲響之空包彈，該空包彈係適合於扣案之
      八厘米手槍使用。
  ５、扣案彈頭半成品三十六顆：其中三十二顆為直徑七點六至八點九厘米前端呈圓
      球面或圓椎狀銅質之實體，另外四顆為固定安裝系統機具所使用之一種工業子
      彈，但沒有彈頭，內部裝填同制式槍彈所使用之發射火藥，而扣案改造八厘米
      手槍子彈即係使用同類發射火藥，作為改造子彈之材料。
  ６、扣案之子彈彈頭材料九十九顆：則係壁櫥（窗）內部用於支撐層板的銅質狀物
      ，前開扣案之改造子彈彈頭及改造彈頭半成品均以此銅質柱狀改造而成。
  ７、並據前開改造子彈彈殼及彈殼半成品之製作，應先固定或夾住彈殼及撞鐵部分
      後，即鋸掉多餘部分，或將之磨短；另改造子彈彈頭及彈頭半成品之製作，則
      需先將扣案之子彈彈頭材料以車床切削出所需之形狀，再將尾端多餘部分磨除
      或鋸掉。而前揭之製造程序使用之工具如扣案之挫刀二十二支、固定夾、電鑽
      、手鋸、砂輪機及開口鉗等物之周邊，均殘留有明顯之黃色銅屑，顯示前開工
      具，在前開扣案之彈殼、彈頭之改造之製作過程中有使用過。雖前開槍枝、改
      造子彈、彈殼半成品、彈頭半成品、彈頭材料及槍枝滑套碎塊等物，均未發現
      與扣案送鑑之工具相符之改造痕跡，惟因使用過之工具會有其獨特之痕跡，但
      這些特徵痕跡大多為一次動作的結果，經多次重覆動作的物體同一表面，以致
      無法發現特定工具使用後留下的特有痕跡，是因扣案之彈頭、彈殼均因多次重
      覆摩擦才得以成為半成品或成品，故亦不因之認有利於被告之認定。
  ８、又該改造之九二手槍槍管部分，製作非常精良，完成該槍管需經鉋床、銑床及
      車床等機密機械多次加工，扣案如附表所示之工具，均屬簡易工具，且依各工
      具之規格、性能均無法用以改造前開扣案之九二手槍。
  有前開調查局九十一年四月十九日以調科參字第０九一二三０一一六五０號函一份
  暨所附之相關相片二十五幀，及上揭刑事警察局九十年九月二十六日刑鑑字第一九
  ０三八九號鑑驗通知書一份均附卷可按。據前開鑑定資料之說明及比對，堪認扣案
  之彈頭材料九十九粒即為扣案之改造子彈彈頭與改造子彈彈頭半成品之材料，另扣
  案之火藥粒（即底火）即為改造八里米手槍子彈中即以此火藥粒作為底火，且在被
  告租屋處之房間內所扣得如附表所示之工具，工具上均殘留有明顯黃色銅屑亦足認
  前開扣案工具在彈頭及彈殼之改造製作過程中使用等情甚明，堪認被告確有以扣案
  如附表所示之工具進行子彈之製造，所製造之八厘米子彈三顆為具有殺傷力之子彈
  ，另部分製造子彈僅完成彈頭、或彈殼半成品部分、或未填裝起爆底火而無殺傷力
  之子彈等情堪以認定。
（三）且被告於警、偵訊，及本院調查中並承稱：員警所扣得之經射擊後之子彈彈頭
      、彈殼，及射擊後膛炸槍枝滑套等物，係於二個月前在高雄縣鳳山市○○路附
      近試射後膛炸後所留下，另八厘米手槍是伊自夜市所購得等語（見警卷第三頁
      詢問筆錄，及偵查卷第十一頁訊問筆錄）。此外，並有扣押物品目錄表三紙及
      相片二幀，均附卷可憑。
（四）綜前說明，被告所辯顯係卸責之詞，不足採信，本件事證明確，被告犯行洵堪
      認定。
三、查被告丙○○自友人處收受具有殺傷力之改造九二手槍一支及具有殺傷力之制式
    子彈之行為，核係犯槍砲彈藥刀械管制條核例第十一條第四項之未經許可，持有
    其他可發射子彈之具有殺傷力之改造手槍罪，及第十二條第四款未經許可持有子
    彈罪；又被告未經許可製造具有殺傷力之子彈，則係犯同前開條例第十二條第一
    項之未經許可，製造子彈罪。公訴意旨認被告就扣案九二改造手槍部分，為被告
    所製造，雖該遊戲槍枝係改裝金屬槍管部分製造而成，惟漏未斟酌該改造槍管製
    作非常精良，並非被告所有之工具規格及性能可以製造，前已敘明，顯為被告自
    友人處收受後而持有，而認被告係犯前開條例第十一條第一項之製造罪，尚有誤
    會，惟公訴人既認被告製造後復行持有，則本於起訴犯罪事實之減縮，本院自得
    就被告持有具殺傷力之改造九二手槍部分為審理，而被告被訴製造具殺傷力改造
    九二手槍部分即不另為無罪之諭知。另上開子彈被告於製作後，雖部分為半成品
    ，然已有三顆已製作完成並具有殺傷力，前亦敘明，公訴人則認被告此部分係犯
    同法第十二條第一項、第五項之製造子彈未遂罪，亦有未恰，惟為前開犯罪事實
    之擴張，本院亦應予審理，均附此說明。並按非法製造槍砲彈藥刀械等違禁物，
    所侵害者為社會法益，如製造之客體種類相同（同為手槍，或同為子彈）縱令完
    成之客體有數個（如數支手槍、數顆子彈），仍為單純一罪，最高法院八十二年
    度臺上字第五三０三號刑事判決可參，是被告基於單一製造犯意，接續改製具有
    殺傷力之子彈及半成品子彈數顆，應僅論以一未經許可製造子彈罪。又其製造子
    彈後之未經許可持有子彈之行為，應為製造之高度行為所吸收，不另論罪。被告
    以一持有行為，同時持有具有殺傷力之槍、彈，為想像競合犯，應從一重依同條
    例第十一條第四項之罪處斷。又被告所犯前開條例第十一條第四項之未經許可持
    有其他可發射金屬或子彈具有殺傷力之槍砲罪及第十二條第一項之製造子彈罪間
    犯意個別、罪名不同，行為互殊，應分論併罰之。查被告前於八十五年間因違反
    麻醉藥品管理條例案件，經本院於八十五年八月十五日以八十五年訴字第一二七
    三號判決有期徒刑七月確定，並於八十五年九月三十日入監執行，指揮書執畢日
    期為八十六年四月二十九日，而於八十六年四月二十六日縮短刑期執行完畢出監
    ，有臺灣高等法院被告全國前案紀錄表一份存卷可按，被告於五年以內再犯本件
    最重本刑為有期徒刑以上之罪，為累犯，應依刑法第四十七條之規定加重其刑。
    爰審酌被告之素行不良，有台灣高等法院被告全國前案紀錄表一份在卷足參，持
    有具有殺傷力之槍枝及製造具有殺傷力之子彈對於社會治安影響及對於他人安危
    均甚鉅，被告之犯罪動機、目的、手段，及犯後雖否認犯行，惟在庭態度尚認良
    好等一切情狀，量處如主文所示之刑，另處如主文所示之刑，並就併科罰金之部
    分，諭知易服勞役之折算標準，以資懲儆。
四、另被告行為後，槍砲彈藥刀械管制條例第十九條關於強制工作之規定，已於九十
    年十一月十四日經修正公布刪除，於同年月十六日生效，依刑法第二條第二項保
    安處分從新原則，本件自無適用原槍砲彈藥刀械管制條例第十九條關於強制工作
    規定之餘地，併予說明。
五、不另為無罪諭知部分：
（一）公訴意旨另以：被告丙○○於九十年六月間，在高雄市○○區○○路六二巷二
      四號十三樓之一之租屋處，以扳手、挫刀、老虎鉗、電鑽等工具，將仿ＷＡＬ
      ＴＨＥＲ廠半自動八厘米手槍製造之玩具槍一支，更換金屬槍管，惟槍管內具
      阻鐵尚未完成，因認被告涉犯槍砲彈藥刀械管制條例第一項、第五項之未經許
      可製造其他可發射金屬或子彈未遂罪。
（二）按犯罪事實應依證據認定之，無證據不得推定其犯罪事實；又被告之自白，不
      得作為有罪判決之唯一證據，仍應調查其他必要之證據，以察其是否與事實相
      符，刑事訴訟法第一百五十四條、第一百五十六條第二項分別定有明文。又刑
      事訴訟法上所謂認定犯罪事實之證據，係指足以認定被告確有犯罪行為之積極
      證據而言，該項證據自須適合於被告犯罪事實之認定，始得採為斷罪資料；如
      未能發現相當證據，或證據不足以證明，自不能以推測或擬制之方法，以為裁
      判之基礎，最高法院二十九年上字第三一０五號、四十年臺上字第八十六號分
      別著有判例可資參照。
（三）經查，扣案之八厘米手槍一支（槍枝管制編號：0000000000），係
      仿德國ＷＡＬＴＨＥＲ  ＰＰＫ／Ｓ七點六五ｍｍ槍枝形式，由金屬材質製成
      之遊戲類槍枝，槍管內有可防阻彈頭通過之固定阻絕物，無法供發射子彈使用
      ，機械性能良好，但未經改裝改造，不具有殺傷力，分別有內政部警政署刑事
      警察局九十年九月二十六日刑鑑字第一九０三八九號鑑驗通知書及法務部調查
      局九十一年四月十九日以調科參字第０九一二三一一六五０號鑑定通知書共二
      份及相片二幀均附卷可憑，是扣押槍彈清單上係載「改造八厘米手槍」，惟經
      送鑑並無任何改造之跡，公訴意旨認被告更換金屬槍管之行為係犯製造未遂之
      犯行顯有誤會，是此部分不能證明被告未經許可製造其他可發射金屬子彈具有
      殺傷力之槍枝未遂罪，因公訴人認此部分與前揭論罪科刑之未經許可製造子彈
      罪部分有想像競合犯之裁判上一罪關係，故不另為無罪之諭知，併此說明。
六、扣案如附表壹所示具有殺傷力之改造九二手槍（槍枝管制標號00000000
    00）及具有殺傷力之制式子彈三顆（其中一顆因試射而不具殺傷力，不另沒收
    ），及具有殺傷力之改造子彈三顆（其中一顆經拆解，亦不具殺傷力，不另沒收
    ），均屬違禁物，應依刑法第三十八條第一項第一款宣告沒收，扣案如附表編號
    壹之改造子彈二顆，均未具殺傷力，但為被告所有因犯罪所得之物，應依刑法第
    三十八條第一項第二款宣告沒收；而扣案附表編號壹、貳所示之改造子彈材料、
    工具，則為被告供犯改造子彈所用之物，應依刑法第三十八條第一項第三款宣告
    沒收。至扣案仿ＷＡＬＴＨＥＲ廠八厘米半自動手槍製造之金屬玩具手槍一支（
    槍枝管制編號0000000000），經鑑定既無改造，且未具殺傷力，及扣
    案之槍枝滑套，已因射擊而膛炸破損，均非違禁物，或被告犯罪所用或因犯罪所
    得之物，自不得沒收。
七、另扣案之海洛因（含袋重四點四公克）、大麻（含袋重零點四公克）、安非他命
    （含袋重一點一公克）、電子磅秤一台、吸食器二支、美納水十一瓶、注射針筒
    五十八支及夾鍊袋八百五十九個等物，均為被告另案犯毒品危害防制條例案件之
    物，及扣案之彈簧刀一支，已非屬管制刀械，有高雄市政府九十一年一月十日以
    九一高市府警保字第０一三四０號函一份在卷可按，又無證據可認係被告製造子
    彈所用之工具，故均不另為沒收之諭知，附此說明。
據上論斷，應依刑事訴訟法第二百九十九條第一項前段，槍砲彈藥刀械管制條例第十
一條第四項、第十二條第一項、第四項、刑法第十一條前段、第二條第一項前段、第
五十五條、第五十一條第五款、第四十七條、第四十二條第三項、笫三十八條第一項
第一款、第二款、第三款，罰金罰鍰提高標準條例第二條，判決如主文。
本案經檢察官林永富到庭執行職務。
中      華      民      國    九十一    年     十一     月    二十二    日
                          臺灣高雄地方法院刑事第四庭
                               法   官  程克琳
右正本證明與原本無異。
如不服本判決，應於判決送達後十日內，向本院提出上訴狀。
                               書記官    梁瑜玲
中      華      民      國    九十一    年     十一     月    二十二    日
【附錄本案論罪科刑法條】
槍砲彈藥刀械管制條例第十一條：
未經許可，製造、販賣或運輸第四條第一款所稱其他可發射金屬或子彈具有殺傷力之
各式槍砲者，處五年以上有期徒刑，併科新台幣一千萬元以下罰金。
未經許可，轉讓、出租或出借前項所列槍砲者，處三年以上十年以下有期徒刑，併科
新台幣七百萬元以下罰金。
意圖供自己或他人犯罪之用，而犯前二項之罪者，處無期徒刑或七年以上有期徒刑，
併科新台幣一千萬以下罰金。
未經許可，持有、寄藏或意圖販賣販賣而陳列第一項所列槍砲者，處一年以上七年以
下有期徒刑，併科新台幣七百萬元以下罰金。
第一項至第三項之未遂犯罰之。
槍砲彈藥刀械管制條例第十二條：
未經許可製造、販賣或運輸子彈者，處一年以上七年以下有期徒刑，併科新台幣五百
萬元以下罰金。
未經許可，轉讓、出租或出借子彈者，處六月以上五年以下有期徒刑，併科新台幣三
百萬元以下罰金。
意圖供自己或他人犯罪之用，而犯前二項之罪者，處三年以上十年以下有期徒刑，併
科新台幣七百萬元以下罰金。
未經許可持有、寄藏或意圖販賣而陳列子彈者，處五年以下有期徒刑併科新台幣三百
萬元以下罰金。
第一項至第三項之未遂犯罰之。
【附表】
┌──┬──────┬─────────┬─────────┬─────┐
│編號│項        目│ 內            容 │ 說             明│ 備    註 │
├──┼──────┼─────────┼─────────┼─────┤
│壹  │為警查扣之槍│一、槍枝部分：    │                  │          │
│    │、彈及材料部│（一）改造九二手槍│具有殺傷力        │          │
│    │分          │（二）八厘米手槍  │未經改造，不具殺傷│          │
│    │            │                  │力                │          │
│    │            ├─────────┼─────────┤          │
│    │            │二、子彈部分：    │                  │          │
│    │            │（一）制式九二子彈│均具有殺傷力      │          │
│    │            │      三顆        │                  │          │
│    │            │（二）改造子彈五顆│其中二顆無法擊發，│          │
│    │            │                  │不具殺傷力，另三顆│          │
│    │            │                  │為以遊戲類槍枝使用│          │
│    │            │                  │之組合式彈殼製作具│          │
│    │            │                  │有殺傷力之子彈。  │          │
│    │            │（三）改造彈殼半成│其中四顆為未加工前│          │
│    │            │      品三十六顆  │之組合式彈殼、其中│          │
│    │            │                  │十顆為已將彈頭截短│          │
│    │            │                  │另二顆為未裝填前組│          │
│    │            │                  │合式空彈殼、另二十│          │
│    │            │                  │顆為不具彈頭之空包│          │
│    │            │                  │彈                │          │
│    │            │                  │                  │          │
│    │            │（四）彈頭半成品三│其中三十二顆前端均│          │
│    │            │      十六顆      │呈球面或圓椎狀銅質│          │
│    │            │                  │實體，另四顆為固定│          │
│    │       │                  │安裝系統機具所使用│          │
│    │            │                  │之工業子彈        │          │
│    │            ├─────────┼─────────┤          │
│    │            │三、材料部分：    │                  │          │
│    │            │（一）製造彈頭材料│為壁櫥（窗）內部用│          │
│    │            │      九十九粒部分│於支撐層板之銅質狀│          │
│    │            │      ：          │物，前開改造子彈之│          │
│    │            │                  │彈頭，及彈頭半成品│          │
│    │            │                  │均以此銅質柱狀物改│          │
│    │            │                  │造而成            │          │
│    │            │（二）火藥粒二十三│性質敏感，碰撞或施│          │
│    │            │      片：        │加壓力將引發爆燃，│          │
│    │            │                  │前開改造子彈即以此│          │
│    │            │                  │為底火起爆使用    │          │
│    │            │                  │                  │          │
├──┼──────┼─────────┼─────────┼─────┤
│貳  │被告所有並供│銼刀二十二支（含  │前開工具中之銼刀、│          │
│    │改造子彈所使│中型及小型）      │固定夾、電鑽、手鋸│          │
│    │用之工具    │老虎鉗七支        │刀、砂輪機及鉗子等│          │
│    │            │固定夾一台        │周邊均留有明顯黃色│          │
│    │            │游標尺卡一支      │同屑              │          │
│    │            │開口鉗一支        │                  │          │
│    │            │插電式電鑽一台    │                  │          │
│    │            │充電式電鑽一台    │                  │          │
│    │            │砂輪機一台        │                  │          │
│    │            │手鋸刀一支        │                  │          │
└──┴──────┴─────────┴─────────┴─────┘
